# 关于买试剂送仪器，请教陈版主

提问人：285777303 时间：2019-10-29 13:59:03
以前瑞华计学撮要关于买试剂送仪器，视所有权上主要风险和报酬的转移和享有、承担情况的判断作为经营租赁和融资租赁处理，但是明德生物在招股书中披露，买试剂送仪器的财务处理，试剂确认收入，仪器不确认收入，在所有权转移时，仪器成本计入试剂销售成本。问题如下：
1 、明德生物这么处理是否合理，是否要将试剂收入按照公允价值的比例在试剂和仪器之间进行分摊，仪器分摊的收入，在所有权转移时和成本一起确认。按照明德生物这么处理，是否会存在收入和成本不匹配（因为约定试剂销售到一定量，仪器所有权才转移，可能存在试剂收入在当期确认，仪器对应成本在下期确认）
2 、在新收入准则下，是否可以视为 2 个履约义务，仪器是否可以认定为某一时段内履行履约义务，因为满足客户在企业履约的同时即取得并消耗企业履约所带来的经济利益，按照合同约定的最低采购量和已经采购的金额比例确认进度，确认收入结转成本。

回答人：chenyiwei
1 、个人不评论具体个案的会计处理。但还是建议在原收入准则和原租赁准则下，参考《瑞华研究》中该案例的处理方法。
2 、在新的收入、租赁准则下，由于在仪器交付给医院后，其控制权即转移，因此可以考虑将仪器和试剂分别作为两个履约义务确认收入，但此时如何在两个履约义务之间分摊合同价款可能是个难题，要关注准则对可变对价估计的限制问题，不排除在重大不确定性消除前仪器的销售收入为零但成本全额结转的可能性。

提问人：小小蛋烘糕 时间：2019-12-04 06:30:26
那陈老师，您的意思是，在新收入准则下的话，免费提供仪器就不再适用租赁准则，而是适用新收入准则下的一个合同中的两个履约义务，需要在这两者之间分配收入么？

回答人：chenyiwei
基本可以这样理解。